【裁判字號】    90,毒抗,28
【裁判日期】    891226
【裁判案由】    戒治
【裁判全文】
臺灣高等法院臺南分院刑事裁定                    九十年度毒抗字第二八號 Ｃ
      抗  告  人
      即  被  告  甲  ○  ○
右列被告因違反毒品危害防制條例案件，不服台灣台南地方法院八十九年度毒聲字第
三六八七號中華民國八十九年十二月二十六日第一審裁定（原聲請案號：八十九年度
聲戒字第九一九號、八十九年度營毒偵字第四五四號），提起抗告，本院裁定如左：
      主      文
原裁定撤銷，發回台灣台南地方法院。
      理      由
一、抗告意旨略以：抗告人因甲○○於民國（下同）八十九年一月二十二日、二月十
    一日及二月二十一日連續三次施用毒品為警查獲，並於八十九年二月二十一日移
    送台南看守所觀察、勒戒，於同年三月二十二日，認無繼續施用毒品之傾向而停
    止勒戒，經台灣台南地方法院檢察署檢察官以不起訴處分，抗告人勒戒事件經台
    灣台南地方法院判定資料筆誤、作業疏失致被重複裁定勒戒，已撤銷原裁定，因
    此抗告人係為經一次觀察、勒戒，並非裁定書上所稱抗告人先後經二次觀察、勒
    戒，確實有誤差，原裁定以抗告人三犯毒品危害防治條例第十條第二項之罪，爰
    依毒品危害防治條例第二十條第三項但書之規定，裁定抗告人令入戒治處所施以
    強制戒治，實屬有誤，為此提起抗告並聲請將原裁定撤銷另為合法之裁定等語。
二、本件原審法院以：抗告人前因施用毒品案件，先後二次經觀察、勒戒後，均認無
    繼續施用毒品之傾向，業經台灣台南地方法院檢察署檢察官分別以八十九年度營
    毒偵字第六九號、八十九年度營毒偵字第一七七號不起訴處分確定。惟查被告竟
    仍不知悔改，又基於三犯施用第二級毒品安非他命之概括犯意，自八十九年七月
    間起至八十九年十二月二十三日止，連續在台南縣東山鄉青山村四鄰二○之五號
    家中或台南縣東山鄉三姑娘廟前等處，施用第二級毒品安非他命，為警於八十九
    年十一月二十七日在台南縣東山鄉○○村○○路東昌藥局前查獲。爰依毒品危害
    防治條例第二十條第三項但書之規定，令入戒治處所施以強制戒治。
三、經查：抗告人甲○○確曾因違反毒品危害防治條例，被重複聲請裁定勒戒，經台
    灣台南地方法院以八十九年度毒聲更字第一五號裁定撤銷並駁回檢察官勒戒之聲
    請，是抗告人有無三犯毒品危害防治條例第十條第二項之罪，仍應進一步核實詳
    查。抗告意旨執此聲明不服為有理由，應由本院撤銷原裁定，發回原法院詳為查
    明更為裁定。
四、依刑事訴訟法第四百十三條前段裁定如主文。
中    華    民    國      九十      年      二      月      十二        日
                                  臺灣高等法院臺南分院刑事第一庭
                                      審判長法官  鄭    文    肅
                                            法官  黃    聰    明
                                            法官  王    浦    傑
右正本證明與原本無異。
不得再抗告。
                                      法院書記官  蔡    振    豐
中    華    民    國      九十      年      二      月      十四        日


司法院資訊處製作；財團法人民間司法改革基金會備份。
